臺灣臺中地方法院民事裁定
110年度訴字第2684號
原      告  呂良宜  

訴訟代理人  林盛煌律師
            許琬婷律師
被      告  趙榮貴  
上列當事人間債務人異議之訴事件，本院裁定如下：
    主  文
本件訴訟標的價額核定為新臺幣65萬元。
原告應於本裁定送達後5日內，補繳第一審裁判費新臺幣7,050元
，逾期未繳，即駁回其訴。
    理  由
一、按訴訟標的之價額，由法院核定；核定訴訟標的之價額，以
    起訴時之交易價額為準；無交易價額者，以原告就訴訟標的
    所有之利益為準。以一訴主張數項標的者，其價額合併計算
    之。但所主張之數項標的互相競合或應為選擇者，其訴訟標
    的價額，應依其中價額最高者定之，民事訴訟法第77條之1
    第1項、第2項、第77條之2第1項分別定有明文。倘原告主張
    之數項標的雖不相同，惟自經濟上觀之，其訴訟目的一致，
    不超出終局標的範圍，依上揭規定，訴訟標的價額應以其中
    價額最高者定之（最高法院107年度台抗字第917號裁定意旨
    參照）。次按債務人異議之訴之訴訟標的為該債務人之異議
    權，法院核定此訴訟標的之金額或價額，應以該債務人本於
    此項異議權，請求排除強制執行所有之利益為準（最高法院
    92年度台抗字第659號裁定意旨參照）。
二、經查，原告起訴請求撤銷本院110年度司執字第100860號強
    制執行程序（下稱系爭執行程序）；確認本院83年度票字第
    11903號本票裁定暨確定證明書所示之債權請求權（下稱系
    爭本票債權請求權）不存在；被告不得執本院110年度司執
    字第88216號債權憑證（下稱系爭債權憑證）為執行名義對
    原告為強制執行。雖上開訴訟標的並不相同，惟自經濟上觀
    之，訴訟目的一致，均係為排除系爭本票債權請求權以阻卻
    系爭執行程序，並未超出終局標的範圍，揆諸首揭規定及最
    高法院裁定意旨，本件訴訟標的價額，應以原告本於此項異
    議權，請求排除強制執行所有之利益為準，並依其中價額最
    高者定之。而系爭本票之票面金額、系爭債權憑證及系爭執
    行程序執行之債權本金均為新臺幣（下同）65萬元，是本件
    訴訟標的價額應核定為65萬元，應徵第一審裁判費7,050元
    。茲依民事訴訟法第249條第1項但書規定，限原告於本裁定
    送達後5日內補繳，逾期未繳，即駁回其訴。
三、依民事訴訟法第249條第1項但書規定，裁定如主文。
中　　華　　民　　國　　110 　年　　10　　月　　14　　日
                  民事第四庭　審判長法　官　黃渙文

                                    法　官　林金灶

                                    法　官　董庭誌
正本係照原本作成。
如對本裁定關於訴訟標的價額核定部分不服，應於送達後10日內
向本院提出抗告狀（須附繕本），並繳納新臺幣1,000元。其餘
部分，不得抗告。
中　　華　　民　　國　　110 　年　　10　　月　　14　　日
　　　　　　　　　　　　　　　　　　書記官　盧弈捷